臺灣高等法院刑事裁定
110年度聲字第3862號
聲  請  人  臺灣高等檢察署檢察官
受  刑  人  莊夢萍




上列聲請人因受刑人數罪併罰有二裁判以上，聲請定其應執行之
刑（聲請案號：臺灣高等檢察署110年度執聲字第1733號），本
院裁定如下：
    主  文
莊夢萍犯如附表所示各罪所處之刑，應執行有期徒刑拾年陸月。
    理  由
一、聲請意旨略以：受刑人莊夢萍因違反毒品危害防制條例數罪
    ，先後經判決確定如附表，應依刑法第50條第1項第1款、第
    2項、第53條、第51條第5款規定，定其應執行之刑，爰依刑
    事訴訟法第477條第1項聲請裁定等語。
二、按裁判確定前犯數罪者，併合處罰之；數罪併罰有二裁判以
    上者，應依刑法第51條之規定定其應執行之刑；宣告多數有
    期徒刑者，於各刑中之最長期以上，各刑合併之刑期以下，
    定其刑期，但不得逾30年，刑法第50條第1項、第53條、第5
    1條第5款分別定有明文。
三、經查：受刑人犯如附表所示之17罪，前經臺灣新竹地方法院
    及本院分別判處如附表所示之刑，均經確定在案（聲請書誤
    載部分更正如附表所示），且如附表編號2至17所示之罪均
    為如附表編號1所示之裁判確定前所犯，此有本院被告前案
    紀錄表及上開刑事判決在卷可稽。其中受刑人所犯如附表編
    號1所示之罪所處之刑為得易科罰金，如附表編號2至17所示
    之罪所處之刑則不得易科罰金，原不得合併定應執行刑。然
    受刑人業已請求檢察官就附表所示17罪合併聲請定應執行刑
    ，此有臺灣新竹地方檢察署受刑人定執行刑或易科罰金意願
    回覆表1紙在卷可稽（見本院卷第189頁），合於刑法第50條
    第2項之規定，檢察官就附表所示各罪所處之有期徒刑，聲
    請合併定應執行刑，本院審核認聲請為正當。爰審酌受刑人
    所犯如附表所示之17罪，分別為持有第二級毒品純質淨重20
    公克以上罪、施用第一級毒品、施用二級毒品罪、販賣第二
    級毒品罪，均為毒品相關犯罪，其犯罪類型、行為態樣、手
    段、動機及所侵害法益均相似，彼此間之責任非難重複程度
    甚高，兼衡受刑人犯如附表編號2至16所示之罪，曾經臺灣
    新竹地方法院判決定應執行刑為有期徒刑5年6月確定等情，
    而為整體非難評價後，爰應定其應執行刑為有期徒刑10年6
    月。至如附表編號1所示之罪已執行完畢部分自不能重複執
    行，應由檢察官於指揮執行時扣除之，此與定應執行之刑之
    裁定無涉，併予敘明。
據上論斷，應依刑事訴訟法第477條第1項，刑法第50條第2項、
第53條、51條第5款，裁定如主文。
中　　華　　民　　國　　110 　年　　10　　月　　29　　日
                  刑事第二十三庭審判長法　官  許永煌
　　　　　　　　　　　　　　　　　    法　官  黃美文
　　　　　　　　　　　　　　　　　    法　官  雷淑雯
以上正本證明與原本無異。
如不服本裁定，應於收受送達後5日內向本院提出抗告狀。
                                      書記官  林立柏
中　　華　　民　　國　　110 　年　　11　　月　　2 　　日
附表
編            號  1 2 3 罪            名  持有第二級毒品純質淨重二十公克以上罪 施用第二級毒品 施用第一級毒品 宣     告     刑  有期徒刑6月，如易科罰金以新台幣1000千元折算1日。 有期徒刑8月 有期徒刑8月 犯   罪  日   期  102年8月16日某時許~107年11月17日下午6時55分許 107年3月8日上午10時4分採尿時往前回溯96小時內某時許 107年3月8日上午10時4分採尿時往前回溯26小時內某時許 偵查（自訴）機關 年  度   案  號  臺灣新竹地方檢察署107年度偵字第12156、12207號 臺灣新竹地方檢察署108年度撤緩毒偵字第278、279、280、281號  最  後 事實審 法    院 臺灣新竹地方法院 臺灣新竹地方法院 臺灣新竹地方法院  案    號 108年度訴字第342號 109年度訴字第12號 109年度訴字第12號  判決日期 108年8月2日 109年3月31日 109年3月31日 確  定 判  決 法    院 臺灣新竹地方法院 臺灣新竹地方法院  臺灣新竹地方法院  案    號 108年度訴字第342號 109年度訴字第12號 109年度訴字第12號  確定日期 108年8月30日 109年3月31日 109年3月31日 備            註  臺灣新竹地方檢察署108年度執字第5015號(執畢) 臺灣新竹地方檢察署109年度執字第2486號(109年度執緝字第932號)，刑期自112年5月14日至117年11月13日     編號2至16經定應執行有期徒刑5年6月。  

編            號  4 5 6 罪            名  施用第一級毒品 施用第二級毒品 施用第二級毒品 宣     告     刑  有期徒刑8月 有期徒刑8月 有期徒刑8月 犯   罪  日   期  107年7月12日上午8時45分採尿時往前回溯26小時內某時許 107年7月26日上午9時28分採尿時往前回溯96小時內某時許 107年8月9日上午9時17分採尿時往前回溯96小時內某時許 偵查（自訴）機關 年  度   案  號  臺灣新竹地方檢察署108年度撤緩毒偵字第278、279、280、281號   最  後 事實審 法    院 臺灣新竹地方法院 臺灣新竹地方法院 臺灣新竹地方法院  案    號 109年度訴字第12號 109年度訴字第12號 109年度訴字第12號  判決日期 109年3月31日 109年3月31日 109年3月31日 確  定 判  決 法    院 臺灣新竹地方法院 臺灣新竹地方法院 臺灣新竹地方法院  案    號 109年度訴字第12號 109年度訴字第12號 109年度訴字第12號  確定日期 109年3月31日 109年3月31日 109年3月31日 備            註  臺灣新竹地方檢察署109年度執字第2486號(109年度執緝字第932號)，刑期自112年5月14日至117年11月13日     編號2至16經定應執行有期徒刑5年6月。   

編            號  7 8 9 罪            名  施用第一級毒品 施用第一級毒品 施用第一級毒品 宣     告     刑  有期徒刑8月 有期徒刑8月 有期徒刑8月 犯   罪  日   期  107年8月9日上午9時17分採尿時往前回溯26小時內某時許 107年8月23日上午9時21分採尿時往前回溯26小時內某時許 107年9月11日下午5時許 偵查（自訴）機關 年  度   案  號  臺灣新竹地方檢察署108年度撤緩毒偵字第278、279、280、281號   最  後 事實審 法    院 臺灣新竹地方法院 臺灣新竹地方法院 臺灣新竹地方法院  案    號 109年度訴字第12號 109年度訴字第12號 109年度訴字第12號  判決日期 109年3月31日 109年3月31日 109年3月31日 確  定 判  決 法    院 臺灣新竹地方法院 臺灣新竹地方法院 臺灣新竹地方法院  案    號 109年度訴字第12號 109年度訴字第12號 109年度訴字第12號  確定日期 109年3月31日 109年3月31日 109年3月31日 備            註  臺灣新竹地方檢察署109年度執字第2486號(109年度執緝字第932號)，刑期自112年5月14日至117年11月13日     編號2至16經定應執行有期徒刑5年6月。   

編            號  10 11 12 罪            名  施用第一級毒品 施用第一級毒品 施用第一級毒品 宣     告     刑  有期徒刑8月 有期徒刑8月 有期徒刑8月 犯   罪  日   期  107年9月26日下午5時許 107年10月10日下午5時許 107年11月6日下午1時許 偵查（自訴）機關 年  度   案  號  臺灣新竹地方檢察署108年度撤緩毒偵字第278、279、280、281號   最  後 事實審 法    院 臺灣新竹地方法院 臺灣新竹地方法院 臺灣新竹地方法院  案    號 109年度訴字第12號 109年度訴字第12號 109年度訴字第12號  判決日期 109年3月31日 109年3月31日 109年3月31日 確  定 判  決 法    院 臺灣新竹地方法院 臺灣新竹地方法院 臺灣新竹地方法院  案    號 109年度訴字第12號 109年度訴字第12號 109年度訴字第12號  確定日期 109年3月31日 109年3月31日 109年3月31日 備            註  臺灣新竹地方檢察署109年度執字第2486號(109年度執緝字第932號)，刑期自112年5月14日至117年11月13日     編號2至16經定應執行有期徒刑5年6月。   

編            號  13 14 15 罪            名  施用第一級毒品 施用第二級毒品 施用第一級毒品 宣     告     刑  有期徒刑8月 有期徒刑8月 有期徒刑8月 犯   罪  日   期  107年11月14日中午12時許 107年11月16日下午5時許 107年11月16日下午5時許 偵查（自訴）機關 年  度   案  號  臺灣新竹地方檢察署108年度撤緩毒偵字第278、279、280、281號   最  後 事實審 法    院 臺灣新竹地方法院 臺灣新竹地方法院 臺灣新竹地方法院  案    號 109年度訴字第12號 109年度訴字第12號 109年度訴字第12號  判決日期 109年3月31日 109年3月31日 109年3月31日 確  定 判  決 法    院 臺灣新竹地方法院 臺灣新竹地方法院 臺灣新竹地方法院  案    號 109年度訴字第12號 109年度訴字第12號 109年度訴字第12號  確定日期 109年3月31日 109年3月31日 109年3月31日 備            註  臺灣新竹地方檢察署109年度執字第2486號(109年度執緝字第932號)，刑期自112年5月14日至117年11月13日     編號2至16經定應執行有期徒刑5年6月。   

編            號  16 17 （本欄空白） 罪            名  施用第一級毒品 販賣第二級毒品 （本欄空白） 宣     告     刑  有期徒刑8月 有期徒刑7年6月 （本欄空白） 犯   罪  日   期  107年12月12日下午1時許 108年6月6日上午9、10時許 （本欄空白） 偵查（自訴）機關 年  度   案  號  臺灣新竹地方檢察署108年度撤緩毒偵字第278、279、280、281號 臺灣新竹地方檢察署108年度偵字第10031、10689號、108年度毒偵字第1818號 （本欄空白） 最  後 事實審 法    院 臺灣新竹地方法院 臺灣高等法院 （本欄空白）  案    號 109年度訴字第12號 109年度上訴字第2537號 （本欄空白）  判決日期 109年3月31日 110年1月28日 （本欄空白） 確  定 判  決 法    院 臺灣新竹地方法院 最高法院 （本欄空白）  案    號 109年度訴字第12號 110年度台上字第4608號 （本欄空白）  確定日期 109年3月31日 110年8月19日 （本欄空白） 備            註  臺灣新竹地方檢察署109年度執字第2486號(109年度執緝字第932號)，刑期自112年5月14日至117年11月13日 臺灣新竹地方檢察署110年度執字第3605號，刑期自117年11月14日至125年5月13日 （本欄空白）   編號2至16經定應執行有期徒刑5年6月。 （本欄空白） （本欄空白）